行　政　法　院　判　決　　　　　　　　　　　　　八十八年度判字第一八五二號
　　再 審原 告　甲○○○○○.
　　代　表　人　喬各明．特勞斯.
　　　　　　　　卡爾．汪得思
　　訴訟代理人　黃靜嘉律師
　　複 代理 人　宋珍芳律師
　　　　　　　　陳健通
　　再 審被 告　經濟部智慧財產局（原經濟部中央標準局）
右當事人間因商標異議事件，再審原告對本院中華民國八十七年六月十一日八十七年
度判字第一一三七號判決，提起再審之訴，本院判決如左︰
　　主  文
再審之訴駁回。
　　事  實
緣再審原告於民國八十三年十一月十八日以「保路通Proluton」商標，指定使用於商
品及服務分類表第五類之中西藥品商品申請註冊，經再審被告審查核准，列為審定第
七○五五三八號商標，嗣喬通實業股份有限公司（以下簡稱喬通公司），對之提出異
議。案經再審被告為異議不成立之審定。嗣提起訴願，經遭駁回，訴經行政院台八十
五訴字第四三一九七號再訴願決定將原決定及原處分均撤銷，由再審被告另為適法之
處分。再審被告重為審查，以系爭審定第七○五五三八號「保路通Proluton」商標圖
樣上之中文保路通與據以異議之註冊第一四四一六九號「保通CANTOL  －」
商標圖樣上之中文保通，均有相同之保、通二字，異時異地隔離觀察，外觀上有使人
混同誤認之虞，應屬近似之商標，復指定使用於同一或類似商品，有違商標法第三十
七條第一項第十二款之規定，乃將系爭第七○五五三八號「保路通Proluton」商標之
審定撤銷，發給中台異字第八五一四六二號商標異議審定書。再審原告不服，循序提
起本件行政訴訟，經本院八十七年度判字第一一三七號判決（原判決）駁回，乃以該
判決據以異議商議之「藥品」部分專用權已被撤銷，具有行政訴訟法第二十八條第九
款事由，對之提起再審之訴，茲摘兩造訴辯意旨於次：
再審原告起訴意旨略謂︰一、本案據以異議之商標經再審原告之調查，已超過三年未
使用於「藥品」商品上，並向再審被告申請撤銷該商標「藥品」部分之商標專用權，
該撤銷案業經再審被告以中台處字第八七○○二九號商標撤銷處分書撤銷在案（再審
原告於本年七月二十一日收受處分書）。因此，據以異議商標之「藥品」部分專用權
已被撤銷，故本案異議之理由已失所附麗，為此請依情勢變更原則，廢棄原判決。二
、本件據以異議之商標「藥品」部分之專用權已被撤銷，為此請廢棄原判決並撤銷原
處分、訴願決定及再訴願決定等語。
再審被告答辯意旨略謂︰按「為判決基礎之民事或刑事判決及其他裁判或行政處分，
依其後之確定裁判或行政處分已變更者，當事人對於該判決得提起再審之訴」行政訴
訟法第二十八條第九款定有明文。本件再審原告固主張本件系爭審定第七○五五三八
號「保路通Proluton」商標異議案之據以異議之註冊第一四四一六九號「「保通CANT
OL  －」商標業經再審被告以八十七年七月二十日中台處字第八七○○二九
號商標撤銷處分書撤銷其部分專用權，而認有前開法條之適用。惟該撤銷處分書僅撤
銷藥品商品中之「部分商品專用權」非撤銷全部藥品商品之專用權。又依商標法第三
十三條規定：商標專用權經撤銷處分確定者，自撤銷處分之日起失效。該註冊第一四
四一六九號商標藥品部分專用權乃向後失效，對本案而言，於判決時，該商標之藥品
專用權仍有效存在，自有拘束本件系爭商標之效力，為判決基礎之行政處分並無變更
，應無前揭法條之適用。是再審被告所為之處分，並無不合等語。
　　理  由
按商標專用權經撤銷處分確定者，自撤銷處分之日起失效，商標法第三十三條前段規
定甚明。本件再審原告主張系爭審定第七○五五三八號「保路通Proluton」商標異議
案，其據以異議之註冊第一四四一六九號「保通CANTOL  －」商標，經其調
查結果已三年以上未使用於「藥品」商標上，乃向再審被告申請撤銷該商標「藥品」
部分之商標專用權，該撤銷案業經再審被告以中台處字第八七○○二九號商標處分書
撤銷在案，為此請廢棄原判決等語。查再審原告以本件據以異議之商標有商標法第三
十一條第一項第二款規定情事，申請再審被告撤銷其專用權，嗣經再審被告依行政院
台八十六訴字第二九七二九號決定意旨，重為處分結果，乃於八十七年七月二十日將
該註冊商標指定使用於藥品商標中之「中藥、西藥及臨床試驗用之製劑」及「動物用
藥品」商品之專用權撤銷，有中台處字第八七○○二九號處分書在卷可證。則該註冊
第一四四一六九號商標藥品部分專用權，依首揭規定係向後失效，核與原判決係於八
十七年六月十一日判決，自有拘束系爭商標之效力，難認為判決基礎之行政處分已變
更，應無行政訴訟法第二十八條第九款之適用。是本件再審之訴，為無再審理由，應
予駁回。
據上論結，本件再審之訴為無理由，爰依行政訴訟法第三十三條、民事訴訟法第五百
零二條第二項判決如主文。
中    華    民    國     八十八      年      五      月       七        日
                    行 政 法 院 第 四 庭
                                審 判 長 評  事      葉  振  權
                                         評  事      吳      仁
                                         評  事      吳  錦  龍
                                         評  事      林  家  惠
                                         評  事      吳  明  鴻
右  正  本  證  明  與  原  本  無  異
                                         法院書記官  張  惠  美
中    華    民    國     八十八      年      五      月       十        日
